【裁判字號】    91,交訴,46
【裁判日期】    920718
【裁判案由】    公共危險等
【裁判全文】
臺灣臺北地方法院刑事判決                          九十一年度交訴字第四六號
    公  訴  人  臺灣臺北地方法院檢察署檢察官
    被      告  甲○○
    選任辯護人  林聖鈞律師
右列被告因公共危險等案件，經檢察官提起公訴（九十年度偵緝字第七五０號、第七
五一號、第七五二號），本院判決如左：
    主    文
甲○○因過失傷害人，處拘役肆拾日，如易科罰金，以佰元折算壹日；又駕駛動力
交通工具肇事，致人受傷而逃逸，處有期徒刑陸月，如易科罰金，以佰元折算壹日
；又服用酒類，不能安全駕駛動力交通工具而駕駛，處罰金貳萬仟元，如易服勞役
，以佰元折算壹日；又服用酒類，不能安全駕駛動力交通工具而駕駛，處罰金萬
元，如易服勞役，以佰元折算壹日；應執行有期徒刑陸月，拘役肆拾日，罰金伍萬
貳仟元，有期徒刑、拘役如易科罰金，罰金如易服勞役，均以佰元折算壹日。
    事    實
一、甲○○於民國八十九年十二月十三日晚間十時許，駕駛車牌號碼Ｚ五－六二九七
    號、ＢＥＮＺ（賓士）廠牌動力交通工具自用小客車，沿臺北市○○○路○段由
    東向西方向行駛，行經該路段與松江路交岔路口，擬右轉北向進入松江路之際，
    原應注意車前狀況、隨時採取必要之安全措施，而當時天氣雨、夜間有照明、視
    距良好、市區○○道路濕潤、平直、無缺陷及障礙，行車管制號誌運作正常，依
    其智識、能力又無不能注意之情事，詎甲○○竟疏未注意前方路旁有無車輛、行
    人，貿然右轉，適有行人乙○○亦疏未注意行人應在劃設之人行道行走，且在設
    有人行地下道之路段，必須經由人行地下道穿越道路，不得在其三十公尺範圍內
    穿越道路，貿然在臺北市○○○路與松江路交岔路口東北角、設有人行地下道出
    入口之人行道外側路面行走，擬由東向西方向穿越設有人行地下道之松江路，甲
    ○○所駕車輛右側遂擦撞乙○○，致乙○○倒地，受有上唇裂傷、左膝挫傷之傷
    勢。甲○○駕駛動力交通工具肇事致乙○○受傷後，竟未停車協助救護，旋駕車
    逃逸，嗣因路人及乙○○分別記下車號、車型、顏色後，由該年籍姓名不詳之男
    性路人先以乙○○之0000000000號行動電話代為撥打一一０報警，乙
    ○○並於五分鐘後再以相同電話撥打一一０報警，因遲未見員警到場，乃自行前
    往就醫，復請其工作機關即駐臺北印尼經濟貿易代表處於同年月二十二日函臺北
    市政府警察局查詢處理情形，始由臺北市政府警察局交通警察大隊函轉臺北市政
    府警察局中山分局循線查獲上情。
二、甲○○於九十年四月十八日晚間至翌日凌晨飲用酒類，明知其已因服用酒類達不
    能安全駕駛動力交通工具之程度，仍於翌日凌晨二時許駕駛車牌號碼Ｚ五－六二
    九七號動力交通工具自用小客車，行至臺北市○○路與新生北路口，因對員警指
    揮及交通號誌無反應或遲緩，駕駛判斷力顯然欠佳，為警攔停盤查並進行呼氣酒
    精濃度檢測，甲○○於九十年四月十九日凌晨二時十二分許之呼氣酒精濃度為０
    ‧九八亳克＼公升，因而發覺上情。
三、甲○○於九十年五月八日晚間至翌日凌晨飲用酒類，明知其已因服用酒類達不能
    安全駕駛動力交通工具之程度，仍於翌日凌晨一時五十分許駕駛車牌號碼Ｚ五－
    六二九七號動力交通工具自用小客車，行至臺北市○○○路○段與松江路口，因
    有轉彎或變換車道未打方向燈或方向燈錯誤，或駛入對向車道、單行道等異常駕
    駛行為，為警攔停盤查並進行呼氣酒精濃度檢測，甲○○於九十年五月九日凌晨
    一時五十四分許之呼氣酒精濃度為０‧九九亳克＼公升，因而發覺上情。
四、案經乙○○訴由臺北市政府警察局中山分局報請臺灣臺北地方法院檢察署檢察官
    偵查起訴。
    理    由
一、訊據被告甲○○固不否認於九十年四月十八日晚間至翌日凌晨飲用酒類，仍於翌
    日凌晨二時許駕駛車牌號碼Ｚ五－六二九七號動力交通工具自用小客車，行至臺
    北市○○路與新生北路口，為警攔停盤查並進行呼氣酒精濃度檢測，其於九十年
    四月十九日凌晨二時十二分許之呼氣酒精濃度為０‧九八亳克＼公升，及於九十
    年五月八日晚間至翌日凌晨飲用酒類，仍於翌日凌晨一時五十分許駕駛車牌號碼
    Ｚ五－六二九七號動力交通工具自用小客車，行至臺北市○○○路○段與松江路
    口，為警攔停盤查並進行呼氣酒精濃度檢測，其於九十年五月九日凌晨一時五十
    四分許之呼氣酒精濃度為０‧九九亳克＼公升等情，惟矢口否認有於八十九年十
    二月十三日駕駛車牌號碼Ｚ五－六二九七號動力交通工具自用小客車過失傷害告
    訴人乙○○及致人受傷後逃逸之犯行，辯稱：車牌號碼Ｚ五－六二九七號、賓士
    廠牌自用小客車雖為其所有、未曾出借他人使用或遺失，但八十九年十二月十三
    日當日晚間其並未使用該車輛、行經臺北市○○○路○段、松江路口，而係在住
    處內休息，至酒醉駕車部分其係擬將車輛停放至適當位置後再搭乘營業小客車（
    計程車）返家，並非有意酒後駕車云云，辯護人則補充：本件告訴人應係誤記車
    號，此由告訴人所稱肇事車輛顏色為灰色，而被告前述車輛始終為黑色、並非灰
    色即明，又被告服用酒類後係擬將車輛停妥後搭乘計程車返家，主觀上並無酒後
    駕駛車輛之故意，且本件被告是否不能安全駕駛尚有疑義云云，並舉證人即經手
    該車牌號碼Ｚ五－六二九七號自用小客車之汽車銷售員張朝琴於檢察官偵訊中之
    證詞及車輛現狀相片為憑。
二、經查：
甲、因過失傷害人及駕駛動力交通工具肇事致人受傷而逃逸部分
（一）被告於八十九年十二月十三日晚間十時許，駕駛車牌號碼Ｚ五－六二九七號、
      賓士廠牌動力交通工具自用小客車，沿臺北市○○○路○段由東向西方向行駛
      ，行經該路段與松江路交岔路口，擬右轉北向進入松江路之際，疏未注意前方
      路旁有無車輛、行人，貿然右轉，適告訴人乙○○亦疏未注意行人應在劃設之
      人行道行走，且在設有人行地下道之路段，必須經由人行地下道穿越道路，不
      得在其三十公尺範圍內穿越道路，貿然在臺北市○○○路與松江路交岔路口東
      北角、設有人行地下道出入口之人行道外側路面行走，擬由東向西方向穿越設
      有人行地下道之松江路，被告所駕車輛右側遂擦撞告訴人，致告訴人倒地，受
      有上唇裂傷、左膝挫傷之傷勢，被告駕駛動力交通工具肇事致告訴人受傷後，
      竟未停車協助救護，旋駕車逃逸，嗣因路人及告訴人分別記下車號、車型、顏
      色後，由該年籍姓名不詳之男性路人先以告訴人之0000000000號行
      動電話代為撥打一一０報警，告訴人並於五分鐘後再以相同電話撥打一一０報
      警，因遲未見員警到場，乃自行前往就醫，復請其工作機關即駐臺北印尼經濟
      貿易代表處於同年月二十二日函臺北市政府警察局查詢處理情形，始由臺北市
      政府警察局交通警察大隊函轉臺北市政府警察局中山分局循線查獲上情之事實
      ，已經告訴人於警、偵訊及本院審理中指訴纂詳，核與臺北市政府警察局中山
      分局交通分隊道路交通事故調查報告表、談話紀錄表、補充資料表、道路狀況
      相片、自首調查表、診斷證明書、臺北市政府警察局北市警勤字第０九二三二
      八一０四００號覆函暨勤務指揮中心受理各類案件記錄單二紙（但其中車禍地
      點記載為「民權東路」與松江路口）、臺北市政府警察局交通警察大隊北市警
      交大四字第九０六０二二三八００號函暨檢附之駐臺北印尼經濟貿易代表處一
      二三四＼ＫＤＥＩ＼ⅩII＼二０００號函所載相符；而當日天氣雨、夜間有照
      明、視距良好、市區○○道路濕潤、無缺陷及障礙，依被告之智識、能力並無
      不能注意之情事，另據告訴人陳明在卷，且有臺北市政府警察局中山分局交通
      分隊道路交通事故調查報告表、道路狀況相片可考。
（二）其中八十九年十二月十三日晚間十時許，臺北市政府警察局勤務指揮中心一一
      ０號電話確受理一年籍姓名不詳男性以告訴人所有之0000000000號
      行動電話，就臺北市○○○○路」與松江路口、「佳佳保齡球館前」車禍案件
      報案（「佳佳保齡球館」位在臺北市○○○路二段與松江路口，故前述車禍地
      點「民權東路」之記載應係誤寫），約五分鐘後即同日晚間十時五分許，勤務
      指揮中心一一０號電話再受理一女性以同一電話就同一車禍事件報案，但員警
      遲至同日晚間十時十九分許始抵達現場，因告訴人業已自行前往就醫，故員警
      回報並未發現車禍情形，此經本院職權查證屬實，有臺北市政府警察局北市警
      勤字第０九二三二八一０四００號覆函暨勤務指揮中心受理各類案件記錄單二
      紙附卷可稽。
（三）又告訴人確在駐臺北印尼經濟貿易代表處擔任翻譯人員，且駐臺北印尼經濟貿
      易代表處確於八十九年十二月二十二日發函臺北市政府警察局表明：告訴人於
      八十九年十二月十三日晚間十時許，在臺北市○○○路、松江路口遭車牌號碼
      車牌號碼Ｚ五－六二九七號車輛擦撞受傷，撥打一一０電話報警後，仍遲未見
      員警或救護車輛到場，乃自行前往醫院就醫，故請臺北市政府警察局查明回覆
      處理情形等節，並據本院查證明確，有臺北市政府警察局交通警察大隊北市警
      交大四字第九０六０二二三八００號函暨檢附之駐臺北印尼經濟貿易代表處一
      二三四＼ＫＤＥＩ＼ⅩII＼二０００號函在卷可按。
（四）被告雖一再否認有於八十九年十二月十三日駕駛車牌號碼Ｚ五－六二九七號動
      力交通工具自用小客車過失傷害告訴人乙○○及致人受傷後逃逸之犯行，辯稱
      車牌號碼Ｚ五－六二九七號、賓士廠牌自用小客車雖為其所有、未曾出借他人
      使用或遺失，但八十九年十二月十三日當日晚間其並未使用該車輛、行經臺北
      市○○○路○段、松江路口，而係在住處內休息，辯護人另補稱本件告訴人應
      係誤記車號，此由告訴人所稱肇事車輛顏色為灰色，而被告前述車輛始終為黑
      色、並非灰色即明，並舉證人張朝琴於檢察官偵訊中之證詞及車輛現狀相片為
      憑，其中被告所提車輛相片暨底片經本院送請內政部警政署刑事警察局判別結
      果，無法判別底片有無經變造，但車輛顏色研判為黑色，有內政部警政署刑事
      警察局刑鑑字第０九二００五二０一六號覆函暨相片可佐，然：
    １告訴人當日遭車牌號碼Ｚ五－六二九七號、賓士廠牌自用小客車擦撞倒地受傷
      後，旋即二度撥打電話報警，因員警、救護車輛均未即時到場，始未能立即製
      作筆錄，而由告訴人自行就醫，但於事故後九日即由其工作機關駐臺北印尼經
      濟貿易代表處指明事故時間、地點及肇事車輛車牌號碼代為向臺北市政府警察
      局查詢，迭經告訴人指訴歷歷，核與卷附道路交通事故調查報告表、談話紀錄
      表、自首調查表、診斷證明書、臺北市政府警察局覆函暨勤務指揮中心受理各
      類案件記錄單、臺北市政府警察局交通警察大隊函暨駐臺北印尼經濟貿易代表
      處函所載一致，前已述及，告訴人與被告素不相識，並無任何宿怨仇隙，此經
      被告自承無訛，衡情告訴人應無羅織誣陷被告之可能或必要。
    ２又於八十九年十二月間，除被告所有之車牌號碼Ｚ五－六二九七號自用小客車
      外，其他包括與該車牌號碼相似之Ｚ五－八二九七號、Ｚ五－八二八七號、Ｚ
      五－六二八七號、二五－六二九七號，以及「Ｚ五－六二九七」前二碼與後四
      碼均任意排列共四十七種組合車牌號碼之車輛，均非賓士廠牌車輛，此經本院
      職權查證翔實，有內政部警政署警署資字第０九二００六九０八０號覆函暨汽
      車車籍資料單在卷可資參佐。
    ３參諸本件事故發生地點確為被告駕車慣常行經之路段，此觀被告復於九十年五
      月九日凌晨服用酒類後駕駛該車牌號碼Ｚ五－六二九七號賓士廠牌自用小客車
      行經該處為警查獲自明，告訴人與被告素不相識、毫無冤仇，前曾提及，焉有
      可能知悉被告將駕該車行經該路段？而相近似之車牌號碼復無其他賓士廠牌車
      輛，是車牌號碼Ｚ五－六二九七號賓士廠牌自用小客車確為肇事車輛，應堪認
      定；被告復自承該車未曾出借他人使用或遺失，則八十九年十二月十三日駕駛
      車牌號碼Ｚ五－六二九七號賓士廠牌自用小客車擦撞告訴人之人為被告，亦足
      認定。
    ４至該車牌號碼Ｚ五－六二九七號、賓士廠牌自用小客車現雖為黑色而非灰色，
      業如前述，但該車於八十九年三月二十七日過戶被告時之車籍登記係記載車輛
      顏色為灰色，該車於八十二年八月出廠時亦係登記顏色為鐵灰色，有交通部公
      路局臺北區監理所九０北監一字第九０一九三七六號覆函暨汽車車籍查詢單、
      交通部公路局臺中區監理所彰化監理站（九十）中監彰字第九０一九三三五號
      覆函暨車籍資料表可參，是該車於本件事故發生時即八十九年十二月間是否為
      黑色，已非無疑，況縱該車於事故時已經噴烤為黑色，以本件車禍當時天氣雨
      、天色已晚，告訴人甫遭碰撞倒地受傷，驚悸之餘未能細查肇事車輛究為黑色
      或其他深色，亦為人情之常，且車輛鋼板烤漆極易反射周遭光線，此觀被告所
      提車輛相片在日光照射下明顯泛白即明，是尚難僅以告訴人所稱肇事車輛顏色
      略有不同，遽認並非該車牌號碼Ｚ五－六二九七號、賓士廠牌自用小客車肇事
      。
（五）按汽車行駛時，駕駛人應注意車前狀況，隨時採取必要之安全措施；行人應在
      劃設之人行道行走；行人在設有人行地下道之道路，必須經由人行地下道穿越
      道路，不得在其三十公尺範圍內穿越道路，事故發生時即八十九年十二月十三
      日之道路交通安全規則第九十四條第三項、第一百三十三條前段、第一百三十
      四條定有明文。本件被告於八十九年十二月十三日晚間十時許，駕駛車牌號碼
      Ｚ五－六二九七號、賓士廠牌動力交通工具自用小客車，沿臺北市○○○路○
      段由東向西方向行駛，行經該路段與松江路交岔路口，當時天氣雨、夜間有照
      明、視距良好、市區○○道路濕潤、平直、無缺陷及障礙，行車管制號誌運作
      正常，依被告之智識、能力又無不能注意之情事，前皆提及，被告竟疏未注意
      前方路旁有無車輛、行人，貿然右轉，適告訴人亦疏未注意行人應在劃設之人
      行道行走，且在設有人行地下道之路段，必須經由人行地下道穿越道路，不得
      在其三十公尺範圍內穿越道路，貿然在臺北市○○○路與松江路交岔路口東北
      角、設有人行地下道出入口之人行道外側路面行走，擬由東向西方向穿越設有
      人行地下道之松江路，被告所駕車輛右側遂擦撞告訴人，致告訴人倒地，受有
      上唇裂傷、左膝挫傷之傷勢，以行人之高度、位置、速度，被告有疏未注意車
      前狀況之過失甚明，且其過失與告訴人之傷勢間，有相當因果關係。雖告訴人
      亦有未在劃設之人行道行走、擬在設有人行地下道之路段穿越道路之過失，但
      告訴人之過失並不能解免被告之過失，併此敘明。
（六）再者，被告所駕車輛擦撞告訴人、致告訴人倒地受有上唇裂傷、左膝挫傷之傷
      勢，前均述明，告訴人上唇裂傷傷勢並經縫合治療，有診斷證明書立卷足憑，
      以告訴人猛然倒地撞及上唇致裂傷需縫合之情狀判斷，當日車禍應有相當程度
      之撞擊力道，當日復為陰霾之雨天，車窗均緊閉，則在密室效果下，碰撞聲響
      自甚為清晰，被告應無可能未聽聞、發覺碰撞，而告訴人上唇破裂，受傷亦甚
      為顯然，被告竟未下車察看、協助救護、逕自轉彎離去，其明知駕車肇事致人
      受傷，仍未協助救護而逃逸，殆無疑義。
乙、服用酒類不能安全駕駛動力交通工具而駕駛部分
（一）被告於九十年四月十八日晚間至翌日凌晨飲用酒類，明知其已因服用酒類達不
      能安全駕駛動力交通工具之程度，仍於翌日凌晨二時許駕駛車牌號碼Ｚ五－六
      二九七號動力交通工具自用小客車，行至臺北市○○路與新生北路口，為警攔
      停盤查並進行呼氣酒精濃度檢測，其於九十年四月十九日凌晨二時十二分許之
      呼氣酒精濃度為０‧九八亳克＼公升，以及被告於同年五月八日晚間至翌日凌
      晨飲用酒類，明知其已因服用酒類達不能安全駕駛動力交通工具之程度，仍於
      翌日凌晨一時五十分許駕駛車牌號碼Ｚ五－六二九七號動力交通工具自用小客
      車，行至臺北市○○○路○段與松江路口，為警攔停盤查並進行呼氣酒精濃度
      檢測，其於九十年五月九日凌晨一時五十四分許之呼氣酒精濃度為０‧九九亳
      克＼公升之事實，已經被告於警、偵訊及本院審理中坦承不諱，核與證人即九
      十年五月九日查獲被告之臺北市政府警察局中山分局長春路派出所員警林厚志
      證述情節吻合，復有呼氣酒精濃度檢測單、刑法第一百八十五條之三案件測試
      觀察紀錄表、臺北市政府警察局舉發違反道路交通管理事件通知單可資佐憑；
      其中被告於九十年四月十九日凌晨二時十二分許之呼氣酒精濃度為０‧九八亳
      克＼公升，所駕車輛行進中有對員警指揮及交通號誌無反應或遲緩，駕駛判斷
      力顯然欠佳情形，及被告於九十年五月九日凌晨一時五十四分許之呼氣酒精濃
      度為０‧九九亳克＼公升，所駕車輛行進中有轉彎或變換車道未打方向燈或方
      向燈錯誤，或駛入對向車道、單行道等異常駕駛行為，並據現場處理員警當場
      觀察、測試後記載明確，有酒精濃度檢測單、刑法第一百八十五條之三案件測
      試觀察紀錄表附卷可按。
（二）按刑法第一百八十五條之三規定所謂「不能安全駕駛」，係抽象危險犯，並不
      以發生具體危險為必要，對於呼氣酒精濃度已達每公升０．五五ｍｇ（０．五
      五ｍｇ＼Ｌ）以上，肇事率為一般正常人之十倍，認為已達不能安全駕車之標
      準，此業經法務部八十八年五月十八日以法八八檢字第００一六六九號函告週
      知，應為絕對不能安全駕駛動力交通工具；而就醫學文獻所知，酒精對人體造
      成之影響，於呼氣時酒精濃度達每公升０‧二五ｍｇ（約合體內血液中酒精濃
      度五０ｍｇ＼Ｌ或百分之零點零五）即會輕度中毒，造成輕度協調功能降低，
      呼氣酒精濃度達每公升０‧五ｍｇ時（約合體內血液中酒精濃度一００ｍｇ＼
      Ｌ或百分之零點一）屬輕到中度中毒症狀，出現反應較慢、感覺減低、影響駕
      駛之狀況，又飲酒後一小時許，其體內血液酒精濃度可達最高，飲酒一小時後
      其體內之酒精濃度隨即消減，此亦分別有行政院國軍退除役官兵輔導委員會臺
      北榮民總醫院八十八年八月五日（八八）北總內字第二六八六八號函、八十八
      年十月二十六日（八八）院賓文廉字第一三四０七號臺灣高等法院函附台北醫
      學院附設醫院精神科主任蔡尚穎「酒精對人體生理與行為之影響」一文可據。
      本件被告於九十年四月十九日凌晨二時十二分許之呼氣酒精濃度為０‧九八亳
      克＼公升，所駕車輛行進中有對員警指揮及交通號誌無反應或遲緩，駕駛判斷
      力顯然欠佳情形，及被告於九十年五月九日凌晨一時五十四分許之呼氣酒精濃
      度為０‧九九亳克＼公升，所駕車輛行進中有轉彎或變換車道未打方向燈或方
      向燈錯誤，或駛入對向車道、單行道等異常駕駛行為，前均論及，被告二次酒
      後駕車呼氣酒精濃度均已逾０．五五亳克＼公升，且顯均已造成其注意力、反
      應力、方向感、平衡感、穩定性、駕駛能力降低，應認已達不能安全駕駛動力
      交通工具之程度。辯護人空言主張被告主觀上並無酒後駕駛車輛之故意，且被
      告尚非不能安全駕駛云云，顯非有據。
丙、綜上所述，本件事證已臻明確，被告所辯咸無可採，其犯行均堪認定，應依法論
    科。
三、核被告所為，分別係犯刑法第二百八十四條第一項前段因過失傷害人罪、第一百
    八十五條之四駕駛動力交通工具肇事致人傷而逃逸罪及二項第一百八十五之三條
    服用酒類不能安全駕駛動力交通工具而駕駛罪。被告所犯上開四罪，犯意各別、
    行為互殊，應予分論併罰。起訴檢察官及蒞庭檢察官雖分別認被告之駕駛車輛肇
    事致人受傷及逃逸犯行，係一行為觸犯數罪名、為想像競合犯，或為有方法目的
    結果關係之行為、為牽連犯，應從一重罪處斷，然刑法第二百七十六條第一項之
    過失致人於死罪及同法第二百八十四條第一項之過失傷害罪，係針對行為人應注
    意、能注意、而不注意之過失行為予以非難，而八十八年四月二十一日增訂之同
    法第一百八十五條之四之肇事致人死傷逃逸罪，則以處罰肇事後逃逸之駕駛人為
    目的，俾促使駕駛人於肇事後能對被害人即時救護，以減少死傷，是該罪之成立
    祇以行為人有駕駛動力交通工具肇事，致人死傷而逃逸之事實為已足，至行為人
    之肇事有否過失，則非所問，二者之立法目的及犯罪構成要件截然不同，且駕駛
    人之肇事逃逸，係在其過失行為發生後，為規避責任，乃另行起意之另一行為，
    故行為人之過失犯行與其肇事致人死傷而逃逸之行為，應屬併罰關係，最高法院
    八十八年度臺上字第七三九六號裁判闡釋甚明，是公訴人顯有誤認，併予敘明。
    爰審酌被告並無前科、素行良好，有臺灣高等法院被告全國前案紀錄表在卷可資
    參佐，犯後否認部分犯行、飾詞狡辯、未見悔意反省，因一時貪便求快、疏未遵
    守道路交通安全規則因而肇事致人受傷，肇事後旋即逃逸，置他人生命、身體、
    健康不顧，事故發生迄今已逾二年半猶未賠償告訴人所受損害，但告訴人傷勢尚
    屬輕微，亦顯已痊癒而無其他後遺症狀，又酒精成分對人之意識能力具有不良影
    響，超量飲酒後會導致對週遭事務之辨識及反應能力較平常狀況薄弱，被告服用
    酒類達注意力、反應力、方向感、平衡感、穩定性、駕駛能力均降低、嚴重不能
    安全駕駛之程度，竟仍駕駛動力交通工具重型機車，對一般往來之人車均生高度
    危險性，但尚未因酒醉駕車肇事致人死傷等一切情狀，分別量處如主文所示之刑
    ，並定其應執行之刑，及諭知酒醉駕車部分罰金如易服勞役之折算標準，以資懲
    儆。末按刑法第四十一條已於九十年一月十日經總統公布施行，並於同年月十二
    日生效，該條規定：「犯最重本刑為五年以下有期徒刑之刑之罪，而受六個月以
    下有期徒刑或拘役之宣告，因身體、教育、職業、家庭之關係或其他正當事由，
    執行顯有困難者，得以一元以上三元以下折算一日，易科罰金。但確因不執行所
    宣告之刑，難收矯正之效，或難以維持法秩序者，不在此限」、「併合處罰之數
    罪，均有前項情形，其應執行之刑逾六月者，亦同」；按行為後法律有變更者，
    適用裁判時之法律，刑法第二條第一項前段定有明文，而易服勞役及期間、數罪
    併罰之定執行刑、緩刑及易以訓誡、易科罰金各事項，均依新法，亦有最高法院
    二十四年七月總會決議（二）可資參照，是刑法第四十一條既業於九十年一月十
    日修正，並於同年月十二日生效，揆諸上揭法條規定及決議意旨，本件被告過失
    傷害及肇事逃逸部分自亦應適用裁判時即修正後刑法第四十一條第一項前段之規
    定，諭知易科罰金之折算標準。
據上論斷，應依刑事訴訟法第二百九十九條第一項前段，刑法第二條第一項前段、第
二百八十四條第一項前段、第一百八十五條之四、第一百八十五條之三、修正後第四
十一條第一項前段、第四十二條第二項、第五十一條第七款、第十款，罰金罰鍰提高
標準條例第一條前段、第二條，判決如主文。
本案經檢察官黃兆揚到庭執行職務。
中      華      民      國    九十二    年      七      月     十八     日
                              臺灣臺北地方法院交通法庭
                                      法  官  洪  文  慧
右正本證明與原本無異。
如不服本判決，應於判決送達後十日內向本院提出上訴狀(應抄附繕本)。告訴人
或被害人如對於本判決不服者，應具備理由請求檢察官上訴，其上訴期間之計算
係以檢察官收受判決正本之日期為準。
                                     書記官   江  虹  儀
中      華      民      國      九十二      年    七    月   十八      日
附錄本案論罪科刑法條全文：
中華民國刑法第二百八十四條
 (過失傷害罪)
因過失傷害人者，處六月以下有期徒刑、拘役或五百元以下罰金，致重傷
者，處一年以下有期徒刑、拘役或五百元以下罰金。
從事業務之人，因業務上之過失傷害人者，處一年以下有期徒刑、拘役或
一千元以下罰金，致重傷者，處三年以下有期徒刑、拘役或二千元以下罰
金。
中華民國刑法第一百八十五條之三
服用毒品、麻醉藥品、酒類或其他相類之物，不能安全駕駛動力交通工具
而駕駛者，處一年以下有期徒刑、拘役或三萬元以下罰金。
中華民國刑法第一百八十五條之四
駕駛動力交通工具肇事，致人死傷而逃逸者，處六月以上五年以下有期徒
刑。


司法院資訊處製作；財團法人民間司法改革基金會備份。
